最高法院民事裁定　　　　　　　　　　111年度台上字第265號
上　訴　人　林振義
訴訟代理人　王炳人律師
　　　　　　江錫麒律師
被 上訴 人　劉松梧
上列當事人間請求履行協議事件，上訴人對於中華民國110 年10
月13日臺灣高等法院臺中分院第二審判決（110年度上字第347號
），提起上訴，本院裁定如下：
    主  文
上訴駁回。
第三審訴訟費用由上訴人負擔。
    理  由
按上訴第三審法院，非以原判決違背法令為理由，不得為之；又
判決不適用法規或適用不當者，為違背法令；且提起上訴，上訴
狀內應記載上訴理由，表明原判決所違背之法令及其具體內容，
暨依訴訟資料合於該違背法令之具體事實，其依民事訴訟法第46
9條之1規定提起上訴者，並應具體敘述為從事法之續造、確保裁
判之一致性或其他所涉及之法律見解具有原則上重要性之理由。
同法第467條、第468條、第470條第2項定有明文。是當事人提起
上訴，如依同法第469 條規定，以原判決有所列各款情形之當然
違背法令為理由時，其上訴狀或理由書應表明該判決有合於各該
條款規定情形之具體內容，及係依何訴訟資料合於該違背法令之
具體事實；如依同法第469條之1規定，以原判決有前條以外其他
不適用法規或適用不當為理由時，其上訴狀或理由書應表明該判
決所違背之法令條項，或有關解釋字號，或成文法以外之習慣或
法理、法則等及其具體內容，暨係依何訴訟資料合於該違背法令
之具體事實，並具體敘述為從事法之續造、確保裁判之一致性或
其他所涉及之法律見解具有原則上重要性之理由。上訴狀或理由
書如未依上述方法表明，或其所表明者與上開法條規定不合時，
即難認為已合法表明上訴理由，其上訴自非合法。本件上訴人對
於原判決提起上訴，雖以該判決違背法令為由，惟核其上訴理由
狀所載內容，係就原審取捨證據、認定事實及解釋契約之職權行
使，所論斷：審諸兩造不爭執之事項及陳述，卷附系爭協議、會
計報表、LINE對話截圖、臺灣臺中地方法院109 年度訴字第3737
號民事事件筆錄、三方協議、民事起訴狀、陳報狀等件，參互以
察，足見上訴人依系爭協議約定，應於民國107年10月3日前，先
行給付被上訴人新臺幣（下同）459萬元（人民幣100萬元）。上
訴人雖以下列債權為抵銷抗辯，惟：㈠訴外人重慶皇冠建設開發
有限公司（下稱重慶皇冠公司）收取應受分配款人民幣81萬4800
元，㈡界石案可受分配人民幣114 萬6976元，依系爭協議約定，
兩造係以重慶皇冠公司於107 年10月31日為確認分配款之期限，
並須經全體股東確認，然重慶皇冠公司尚未完成結算，無法確定
其數額；㈢訴外人陳開南受分配而應歸上訴人所有之人民幣16萬
2900元，加計利息人民幣1 萬1806元，㈣被上訴人自「陽春沈晨
」房屋獲利應返還與上訴人之人民幣31萬3259元，上訴人並無法
證明其債權存在，其所為抵銷抗辯，洵無足取。從而，被上訴人
依系爭協議第6項第1款約定，請求上訴人給付459 萬元本息，為
有理由，應予准許，並敘明本件已臻明確，兩造其餘攻擊或防禦
方法，不足以影響判決之結果，爰不逐一論列等情，指摘其為不
當，並就原審命為辯論及已論斷者，泛言未論斷或論斷違法，而
未表明依訴訟資料合於該違背法令之具體事實，並具體敘述為從
事法之續造、確保裁判之一致性或其他所涉及之法律見解具有原
則上重要性之理由，難認已合法表明上訴理由。依首揭說明，應
認其上訴為不合法。
據上論結，本件上訴為不合法。依民事訴訟法第481條、第444條
第1項、第95條、第78條，裁定如主文。
中    華    民    國   111    年    1     月    12    日
                      最高法院民事第六庭
                          審判長法官  魏  大  喨  
                                法官  李  文  賢  
                                法官  林  玉  珮  
                                法官  高  榮  宏  
                                法官  李  寶  堂  
本件正本證明與原本無異
                                      書  記  官
中    華    民    國   111    年    1     月    19    日